# 被动稀释的差额处理

提问人：安好 时间：2020-11-23 08:41:00
请教陈版，按证监会新发布的《监管规则适用指引——会计类第 1 号》三、因股权被动稀释产生的损失：投资方进行减值测试并确认减值损失（如有）后，应当将相关股权稀释损失计入资本公积（其他资本公积）借方，当资本公积贷方余额不够冲减时，仍应继续计入资本公积借方。
《企业会计准则解释第 7 号》规定被动稀释在个别财务报表中，应当对该项长期股权投资从成本法转为权益法核算。首先，按照新的持股比例确认本投资方应享有的原子公司因增资扩股而增加净资产的份额，与应结转持股比例下降部分所对应的长期股权投资原账面价值之间的差额计入当期损益。
请问这里计入资本公积和当期损益要如何区分，谢谢！

回答人：chenyiwei
证监会的问题解答系针对“被动稀释前后均为联营企业”的情形；《企业会计准则解释第 7 号》第一条适用于被动稀释前为子公司但被动稀释后变为合营企业或联营企业的情形。所以前者不确认损益（仅在涉及减值时确认减值损失），而后者要确认丧失控制权视同处置的损益。